# 代理人收入净额法列示是否作为关联交易

提问人：况且况且 .... 时间：2022-05-10 11:11:55
发行人从A公司采购产品对外销售，发行人和A公司签订合同全额开票付款，对下游亦单独签订合同全额开票回款；但是，根据会计准则判断产品定价权、售后责任、控制权认定发行人属于代理人，故按照净额法处理。
在此情况下，如果发行人下游客户为关联方，那么对关联方的该笔业务是否需要作为关联交易，如需作为关联交易，需要如何披露。有没有相关案例啊，求各位大神指教...

回答人：chenyiwei
即使在会计上按净额法确认收入成本，但在下游客户系本企业关联方的情况下，仍涉及到与关联方之间的利益分配关系，故应作为关联交易披露。但鉴于交易类型特殊，现有附注中常用的关联交易附注披露表格可能不能恰当满足此类交易信息的披露要求。故建议采用文字方式披露，包括对该交易采用净额法的理由、本期流水金额、本期确认佣金收入金额、期末往来款项余额等。